【裁判字號】    97,訴,170
【裁判日期】    980429
【裁判案由】    違反毒品危害防制條例
【裁判全文】
臺灣雲林地方法院刑事判決               97年度訴字第170號
公  訴  人  臺灣雲林地方法院檢察署檢察官
被      告  丁○○
選任辯護人  張智學律師
上列被告因違反毒品危害防制條例案件，經檢察官提起公訴（96
年度偵字第829 號），本院判決如下：
    主  文
丁○○共同運輸第三級毒品，處有期徒刑貳年陸月。扣案之愷他
命（驗後餘重肆壹柒玖點壹柒公克）沒收銷燬之。
    事  實
一、戊○○（綽號小歪）、甲○○（原名張一峰，綽號一峰）及
    丁○○（原名謝智凱，綽號阿凱）均曾有沾染毒品之劣習，
    戊○○、甲○○與丁○○共同基於運輸第三級毒品愷他命入
    境臺灣之犯意連絡（戊○○、甲○○業經本院通緝中），欲
    透過國際快遞包裹快速通關攔查不易之方式，自馬來西亞等
    地區運輸第三級毒品愷他命進入臺灣，由戊○○於民國95年
    11月15日在臺中市，委請不知情之乙○○為收貨人，迨包裹
    入境臺灣之後，再由丁○○至乙○○處取貨後轉交甲○○。
    戊○○則於95年12月1 日出國接洽毒品事宜前，交付丁○○
    搭配門號為0000000000號SIM 卡之行動電話1 支。戊○○在
    馬來西亞某處，將愷他命散裝藏放在大型沙漏計時器內後，
    再以包裹（主提單號碼為000-00000000，分提單號碼為0000
    00000000，收貨人為「TAN FA HOW（按譯為陳發豪）」）透
    過美商聯邦快遞公司於12月6 日運抵臺灣，惟該包裹經財政
    部臺北關稅局巡查隊覺查有異，在美商聯邦快遞公司位於桃
    園中正國際機場之專區內開拆，發現包裹內含4 紙箱，各紙
    箱內均裝有1 只大型沙漏計時器，在各沙漏計時器內則各藏
    放散裝之愷他命，愷他命經取出分裝成4 包過磅後，計算總
    重達4181公克（驗後餘重為4179.17 公克）。該包裹經查扣
    後除愷他命外原樣裝回，連同4 包愷他命，由臺北關稅局機
    動巡查隊交付航空警察局刑警隊，再由刑警隊人員南下送交
    雲林縣警察局斗六分局，繼而送至雲林憲兵隊隊部採樣送鑑
    。至空包裹部分，則於95年12月7 日11時許送至乙○○位在
    雲林縣斗六市○○路112 號住處交予乙○○收受，乙○○取
    得包裹後告知戊○○，戊○○乃撥打交付丁○○持用門號為
    0000000000之行動電話號碼予丁○○，告知包裹送達地點，
    迨丁○○於同日17時50分許至前開處所取貨之際，當場逮捕
    乙○○、丁○○，並在該處所搜索扣得新臺幣5 萬元，在丁○○身上搜索扣得行動電話3 隻、SIM 卡3 片、愷他命3 小
    包等物品；另於同日21時35分，在臺中市南屯區○○○路大
    葉學苑集合式住宅社區前拘獲甲○○，再經甲○○同意後前
    往其位在文心一路381 號14樓9 室之住處搜索，扣得行動電
    話3 隻、SIM 卡4 片、筆記本1 本、菸盒（內含愷他命鼻吸
    管2 支、含愷他命香菸2 支）、愷他命研磨盤與電話卡刮鏟
    及研磨器等物品而得知上情。
二、案經臺灣雲林地方法院檢察署檢察官指揮雲林憲兵隊、臺中
    縣警察局偵辦並於偵查後提起公訴。
    理  由
壹、程序部分（證據能力之認定）：
    按被告以外之人於審判外之陳述，雖不符刑事訴訟法第159
    條之1 至之4 等4 條之規定，而經當事人於審判程序同意作
    為證據，法院審酌該言詞陳述或書面陳述作成時之情況，認
    為適當者，亦得為證據，刑事訴訟法第159 條之5 第1 項定
    有明文。查本案檢察官起訴認被告涉犯上開罪嫌所憑之證據
    ，除被告本身之筆錄不屬於被告以外之人於審判外之陳述外
    ，餘均不爭執該等證據之證據能力，並同意使用作為認定事
    實之依據；本院復審酌檢察官所提出其餘證據之文書、陳述
    作成時，較無人情施壓或干擾之情形，以之作為證據亦屬適
    當，是該等文書、陳述均具有證據能力。
貳、實體部分：
一、訊據被告丁○○就上揭犯罪事實坦承不諱，核與證人乙○○
    、甲○○之證述情節大致相符，且有財政部臺北關稅局扣押
    貨物收據及搜索筆錄、照片8 張、藏毒包裹之貨運清單1 份
    、進口貨物快遞貨物簡易申報表影本1 份、財政部臺北關稅
    局95年12月6 日北機巡密字第950201號函影本1 份、內政部
    警政署航空警察局95年12月6 日航警刑字第0950034247號函
    正本1 份、扣案4 大包愷他命在雲林憲兵隊採樣過程之照片
    6 張、憲兵司令部刑事鑑識中心95年12月7 日安鑑字第02
    087 號鑑驗通知書正本1 份、憲兵司令部刑事鑑識中心95年
    12月28日安鑑字第02173 號鑑驗通知書正本1 份、航空警
    察局拆解包裹過程之錄影畫面光碟1 片、在雲林縣斗六市○○路112 號側錄（乙○○）之電腦內之Skype 帳號通話紀錄
    側錄畫面4 張、在臺中市南屯區○○○路381 號14樓9 室側
    錄（甲○○）之電腦內之Skype 帳號通話紀錄側錄畫面4 張
    、在雲林縣斗六市○○路112 號（對丁○○）搜索扣押筆錄
    暨扣押物品目錄表、在雲林縣斗六市○○路112 號（對乙○○）搜索扣押筆錄暨扣押物品目錄表、在臺中市南屯區○○○路381 號14樓9 室（對甲○○）之搜索扣押筆錄暨扣押物
    品目錄表等物在卷可參，且有扣案之愷他命分裝後為4 大包
    （驗後重4179.17 公克）可資佐證，被告丁○○之自白核與
    事實相符，本件事證已臻明確，被告犯行堪以認定，應依法
    論科。
二、論罪科刑之理由：
  (一)按愷他命係毒品危害防制條例所定之第三級毒品，不得非法
    販賣、轉讓、持有。核被告丁○○所為係犯毒品危害防制條
    例第4 條第3 項之運輸第三級毒品罪。
  (二)被告與共同被告甲○○、戊○○2 人在上揭運輸毒品之行為
    有犯罪聯絡及行為分擔，應論予共同正犯。
  (三)又本件被告僅有觀察勒戒之毒品前科，僅因年紀尚輕，失慮
    不周，一時貪圖共同被告戊○○提供眾人（包括被告）平日
    前往酒店或KTV 消費之金錢支助，而應允等候電話替被告戊○○拿貨，又可享金錢收入及毒品可供使用，一時失去是非
    判斷能力，誤罹重典，其犯罪情節實非居於主導地位，可責
    難性應非重大，且該毒品於入關時即為警查獲，對社會之危
    害尚未擴大，而被告所犯最輕本刑5 年有期徒刑以上之重罪
    ，情輕法重，在客觀上顯足以引起一般人的同情，雖科以法
    定最低刑度之刑，猶嫌過重，爰依刑法第59條之規定酌減其
    刑。
  (四)爰審酌被告原就讀技術學院，目前休學中，當時因遭物質迷
    網，誤交損友，將被告戊○○當作哥哥看待，貪圖金錢享樂
    ，失去是非觀念，然就運輸毒品行為非居於主導地位，其犯
    罪動機、目的、手段，及其於犯罪後已深知悔悟，並坦承犯
    行，犯後態度尚佳等一切情狀，量處如主文所示之刑，以資
    儆懲。
  (五)扣案分裝為4 大包之顆粒（毛重4181公克，驗後餘重4179.1
    7 公克），經送驗為第三級毒品愷他命，有憲兵司令部刑事
    鑑識中心95年12月7 日安鑑字第02087 號鑑驗通知書正本
    1 份可參（取4 小包送驗），其為違禁物，應依毒品危害防
    制條例第18條第1 項前段沒收銷燬之。
  (六)至於扣案之行動電話3 支，其中紅色及藍色之手機（含SIM
    卡2 片）為戊○○交予被告丁○○使用，惟並無證據足以證
    明係共同被告戊○○所有，爰不為沒收之諭知。另銀色折疊
    手機1 隻（SIM 卡1 片）為被告丁○○所有，惟係供作被告
    日常生活聯絡所用，顯與本案無關；愷他命3 小包為被告丁○○之前在夜店所購買，亦非本案所運送之毒品；照片5 張
    、在乙○○扣得面額1,000 元鈔50張，及對甲○○扣得之行
    動電話3 隻、SIM 卡4 片、筆記本1 本、菸盒（內含愷他命
    鼻吸管2 支、含愷他命香菸2 支）、愷他命研磨盤與電話卡
    刮鏟及研磨器，照片20張等物，均無從證明與本件之運輸毒
    品有關，爰均不為沒收之諭知，附此敘明。
三、應適用之法條：
  (一)刑事訴訟法第299 條第1 項前段。
  (二)毒品危害防制條例第4 條第3 項、第18條第1 項前段，刑法
    第11條、第28條、第59條。
本案經檢察官丙○○到庭執行職務。
中    華    民    國    98    年    4     月    29    日
                  刑事第四庭    審判長法  官  吳福森
                                      法  官  王素珍
                                      法  官  李淑惠
以上正本證明與原本無異。
如不服本判決應於收受判決後10日內向本院提出上訴書狀，並應
敘述具體理由；其未敘述上訴理由者，應於上訴期間屆滿後20日
內向本院補提理由書（均須按他造當事人之人數附繕本）。「切
勿逕送上級法院」。
                                      書記官  林佳慧
中    華    民    國    98    年    4     月    29    日
附錄本案論罪科刑法條全文
毒品危害防制條例第4條
製造、運輸、販賣第一級毒品者，處死刑或無期徒刑；處無期徒
刑者，得併科新臺幣1 千萬元以下罰金。
製造、運輸、販賣第二級毒品者，處無期徒刑或7 年以上有期徒
刑，得併科新臺幣7 百萬元以下罰金。
製造、運輸、販賣第三級毒品者，處5 年以上有期徒刑，得併科
新臺幣5 百萬元以下罰金。
製造、運輸、販賣第四級毒品者，處3 年以上10年以下有期徒刑
，得併科新臺幣3 百萬元以下罰金。
製造、運輸、販賣專供製造或施用毒品之器具者，處1 年以上7
年以下有期徒刑，得併科新臺幣1 百萬元以下罰金。
前五項之未遂犯罰之。


司法院資訊處製作；財團法人民間司法改革基金會備份。
